# 请教陈版：控股股东为上市公司免费提供长达近 10 年的房屋租赁，是否需要纳入表内核算？

提问人：luoxi 时间：2015-08-08 17:47:07
如题，我看了一下主流的处理方案是：如实披露，个人认为，这一块费用明显是少计了，一定程度上虚增了该上市公司的利润，只是金额大小的差异，如果仅披露仍然不够，想请教一下陈版的看法。

回答人：chenyiwei
应按权益性交易原则处理。如果该租赁为经营租赁的（房屋所有权上的主要风险和报酬仍归属控股股东），则建议按照周边同类或类似房屋的市场租金（如无法可靠确定时，可按该房屋的年折旧额加成合理的收益率）一方面确认成本或费用，一方面确认资本公积。